臺灣高等法院刑事裁定　　　　　　　　 96年度毒抗字第269號
抗　告　人　臺灣新竹地方法院檢察署檢察官
被　　　告　甲○○
上列抗告人因被告違反毒品危害防制條例案件，不服臺灣新竹地
方法院中華民國96年7月15日裁定（96年度毒聲字第227號），提
起抗告，本院裁定如下：
    主  文
抗告駁回。
    理  由
一、本件抗告人於原法院聲請意旨略以：被告甲○○自民國96年
    6月初起至96年7月11日止，在新竹縣竹北市○○街61號等處
    所施用第二級毒品安非他命，為警於96年7 月15日在上址門
    前查獲之事實，業經被告自白不諱，且有共同施用者李鼎文
    持有之第二級毒品安非他命及李鼎文之證述可稽，爰依毒品
    危害防制提料第20條第1項及觀察勒戒處所執行條例第3條第
    1項規定，聲請裁定將被告送勒戒處所觀察、勒戒云云。
二、經查：按被告或共犯之自白，不得作為有罪判決之為一證據
    ，仍應調查其他必要之證據，以察其是否與事實相符，刑事
    訴訟法第156條第2項定有明文。查本件被告於原審調查時，
    固坦承有施用第二級毒品安非他命之情，惟本件並未將被告
    之尿液送至具有專門鑑定尿液有無毒品成分之鑑定機關鑑定
    ，且共同被告李鼎文於本案遭查獲當時為警查扣之安非他命
  　0.5 公克，尚未送請鑑定機關檢驗，亦無初步檢驗之資料，
    亦難遽以認定為第二級毒品安非他命，按共同被告李鼎文於
    警詢當中完全否認有販賣安非他命予被告甲○○，亦未供承
    與被告甲○○有共同施用安非他命等情，則共同被告李鼎文
    於偵查中檢察官訊問時所證述之與被告共同施用一節是否可
    信，已非無疑。綜上，原審法院因認並無證據足資確認被告
    有施用第二級毒品安非他命之犯嫌，而裁定駁回抗告人將被
    告送勒戒處所觀察、勒戒之聲請，經核並無違誤。
三、檢察官抗告意旨仍謂：（一）被告已於偵訊中坦承施用安非
    他命多次，證人李鼎文於偵訊中隔離訊問結果，亦證述與被
    告共同施用多次，且二人證述施用毒品之時間、地點、方式
    均相一致。（二）本案查獲時，證人身上帶有一包安非他命
    前往被告住處準備施用安非他命。（三）被告供稱係查獲五
    天前施用，依照衛生署及相關文獻說明，原則上僅能在四日
    之內驗出尿液有安非他命之陽性反應。本案可能無法驗出被
    告之尿液檢體有安非他命之陽性反應。然被告施用毒品之證
    據，應不限於非驗尿不可，此有如被告連續施用毒品（舊法
    前為連續犯）情形，雖僅有一次驗尿報告，仍能推證之前施
    用毒品之犯行。綜上，被告施用第二級毒品犯行明確，應速
    送勒戒，以免繼續施用戕害身心及家庭。爰請撤銷原裁定，
    並裁定被告應送觀察、勒戒。
四、抗告意旨雖以被告有施用第二級毒品之犯行，而聲請裁定將
    被告送請觀察勒戒，惟此並無被告遭查獲時之尿液陽性反應
    足證其確有施用毒品之鑑定報告可佐，已乏積極證據，又觀
    察勒戒係對被告施以人身自由之拘束處分，因而對此種需否
    送觀察勒戒之認定與對刑事被告認定有罪與否並無重大之差
    異，皆須經由嚴格證明之程序要求方得為之，從而，原審依
    「罪疑唯輕」之嚴謹證據法則，以並無補強證據擔保自白之
    真實性，而裁定駁回送觀察勒戒之聲請，經核尚無不當，抗
    告人仍執前詞指摘原裁定不當，並無理由，應予駁回。
五、據上論結，應依刑事訴訟法第412條，裁定如主文。
中　　華　　民　　國　　96　　年　　8 　　月　　7 　　日
　　　　　　　　  刑事第十一庭審判長法　官  張連財
　　　　　　　　　　　　　　　　　  法　官  林明俊
　　　　　　　　　　　　　　　　　  法　官  楊照男
以上正本證明與原本無異。
不得再抗告。
                                    書記官  陳秋雄
中　　華　　民　　國　　96　　年　　8 　　月　　7 　　日
